---
title: "Informe ambiental - Monterrey (Casanare)"
author: "Agrosolidaria Monterrey - Casanare"
date: "10/27/2021"
output: html_document
---

```{r setup, include=FALSE}
require(pacman)
pacman::p_load(raster, rgdal, rgeos, stringr, sf, tidyverse, fs, ggspatial, colorspace)
```

### Bosques 

En la presente sección se evalúa el estado de la cobertura boscosa de Monterrey - Casanare, esto a partir de información satelital proveniente de Landsat y procesado por la Universidad de Maryland (Estados Unidos), el análisis conlleva el conteo del área boscosa inicial para el año 2000 y temporalmente se visualiza y calcula cómo se ha venido perdiendo / ganando esta cobertura boscosa hasta el año 2020. Esta metodología podría ser extrapolada a cualquier zona del mundo, entre tanto, se tiene disponibilidad para todos los países. 

Fuente: Global Forest Change, disponible [aquí](https://earthenginepartners.appspot.com/science-2013-global-forest).  

```{r cars}
summary(cars)
```

## Including Plots

You can also embed plots, for example:

```{r pressure, echo=FALSE}
plot(pressure)
```

Note that the `echo = FALSE` parameter was added to the code chunk to prevent printing of the R code that generated the plot.
